臺灣桃園地方法院刑事判決　　　　　　 93年度交易字第334號
公　訴　人　臺灣桃園地方法院檢察署檢察官
被　　　告　戊○○　男　23歲.
上列被告因過失致死等案件，經檢察官提起公訴（93年度偵字第
16860號），由本院合議庭裁定改依簡式審判程序，判決如下：
    主  文
戊○○因過失致人於死，處有期徒刑柒月。緩刑貳年。
    事  實
一、戊○○於民國93年8 月14日凌晨，駕駛車號8G-7276 號自小
    客車，沿桃園縣楊梅鎮○○里○○路，由中壢往新屋方向行
    駛，於同日凌晨3 時35分許，行經民族路5 段229 號前之設
    有分向限制線、且速限為每小時60公里之路段時，本應注意
    駕駛人駕駛汽車，應遵守道路交通標誌標線、號誌之指示，
    而分向限制線，係用以劃分路面成雙向車道，禁止車輛跨越
    行駛；及行車速度，應依標誌或標線之規定，而依當時之天
    候晴、夜間有照明、路面無缺陷、無障礙物、視距良好等情
    況，顯無不能注意之情事，竟疏未注意，貿然以時速80公里
    以上之速度超速，並跨越分向限制線駛入對向車道，適對向
    有林岳其騎乘車號TL6-975 號輕型機車，搭載友人丙○○（
    75 年1月16日生），沿同路段由新屋往中壢方向駛至，戊○○煞避未及，所駕自用小客車遂與林岳其所騎機車發生對撞
    ，使林岳其、丙○○二人均摔落地面，致林岳其因而頭部外
    傷併顱內出血，經送醫急救後，延至同年月17日7 時20分許
    仍不治死亡；丙○○則受有重度腦震盪、右上肺塌陷、左手
    橈骨骨折、左脛骨骨折、左骨盆骨骨折、多處擦傷及瘀血等
    傷害（戊○○此部分所涉過失傷害罪嫌，業據告訴人甲○○
    於本院審理時撤回告訴）。戊○○於肇事後，於有偵查犯罪
    權限之機關未發覺犯罪前，向據報到場處理之警員丁○○坦
    承肇事自首，進而接受本件之裁判。
二、案經桃園縣政府警察局楊梅分局報告臺灣桃園地方法院檢察
    署檢察官相驗後自動檢舉偵查起訴。
    理  由
一、訊據被告戊○○對於上揭時、地因過失發生車禍肇事致被害
    人林岳其死亡之事實，均已坦承不諱，核與被害人林岳其之
    養母葉黃梅英、阿姨乙○○分別於警詢及檢察官偵查時指訴
    之情節相符，並經目擊證人姚志強於偵查中向檢察官證述明
    確，且有道路交通事故調查報告表1 件及現場照片12張附卷
    可稽。而依前揭調查報告表及現場照片所示：肇事路段設有
    分向限制線，為雙向四車道，速限為時速60公里，肇事後被
    害人林岳其所騎機車之車頭卡於被告所駕自用小客車之右前
    車頭下，被告上開自用小客車之引擎蓋並因撞擊而翻掀，停
    於該路段往中壢方向（即被害人行車方向）之外側車道上，
    車後留有刮地痕1 道達13.9公尺，同向內側車道上有刮地痕
    1 道達14.2公尺，被害人機車之座墊、車殼亦散落於同向外
    側車道上等現場跡證研判，本件車禍顯係被告駕駛上開自用
    小客車於該路段超速，並跨越分向限制線逆向行駛，而與在
    對向車道行駛之被害人機車對撞所肇致。
二、按駕駛人駕駛汽車，應遵守道路交通標誌標線、號誌之指示
    ，而分向限制線，用以劃分路面成雙向車道，禁止車輛跨越
    行駛；又行車速度，應依標誌或標線之規定，道路交通安全
    規則第90條前段、第93條第1 項、道路交通標誌標線號誌設
    置規則第165 條第1 項分別定有明文。被告為自用小客車之
    駕駛人，領有普通小型車之駕駛執照，有其駕駛執照影本1
    紙附卷可佐，對於上開規定，理當知之甚詳並能注意及之，
    而依當時之天候晴、夜間有照明、路面無缺陷、無障礙物、
    視距良好等情況，有前揭道路交通事故調查報告表可佐，顯
    無不能注意之情事，竟疏未注意上開規定，駕駛上開自用小
    客車超速，並貿然跨越分向限制線逆向行駛，以致肇事，其
    有過失甚明。而被害人林岳其確因本件車禍，致頭部外傷併
    顱內出血，經送醫急救後，仍於93年8 月17日7 時20分許不
    治死亡等情，業經檢察官督同檢驗員相驗屬實，製有勘驗筆
    錄、驗斷書、相驗屍體證明書等件在卷足憑，則被告之過失
    犯行與被害人之死亡間，亦具相當之因果關係。綜上所述，
    本件事證明確，被告犯行堪以認定，應依法論科。
三、核被告所為，係犯刑法第276 條第1 項過失致人於死罪。被
    告肇事後，於有權偵查犯罪之機關接獲報警但未確定何人犯
    罪前，向警方自首，有桃園縣政府警察局交通事故肇事人自
    首情形紀錄表1 紙在卷可參，且被告復於事後接受本院之審
    理，已符同法第62條前段規定自首之要件，應依該條規定減
    輕其刑。爰審酌被告之素行，就本件車禍發生之過失程度，
    所為造成被害人林岳其死亡，所生危害甚鉅，惟念其犯罪後
    坦認犯行，態度尚稱良好等一切情狀，量處如主文所示之刑
    ，以資懲儆。末查，被告前未曾受有期徒刑以上刑之宣告，
    有本院被告全國前案紀錄表1 紙在卷可考，經此科刑教訓，
    當已知所警惕，且被告於肇事後已與被害人家屬為民事和解
    ，並賠償新臺幣310 萬元之情，有和解書影本及電話紀錄各
    1 紙附卷可憑，足見其確有悔改之誠意，應無再犯之虞，本
    院認所科之刑以暫不執行為適當，併予宣告緩刑2 年，以啟
    自新。
四、又本件被告所犯係死刑、無期徒刑或最輕本刑為3 年以上有
    期徒刑以外之罪，亦非高等法院管轄第一審之案件，其於準
    備程序中就被訴事實為有罪之陳述，經本院告知簡式審判程
    序之旨，並聽取公訴人、被告之意見後，爰依刑事訴訟法第
    273 條之1 第1 項規定合議裁定由受命法官獨任進行簡式審
    判程序，併此敘明。
五、公訴意旨另略以：被告因前開過失行為，同時致被害人丙○○受有上述傷害，案經被害人丙○○之法定代理人甲○○告
    訴，因認被告尚涉犯刑法第284 條第1 項前段之過失傷害罪
    嫌。然查該罪依同法第287 條前段規定，須告訴乃論。而告
    訴乃論之罪，告訴人於第一審辯論終結前得撤回其告訴，刑
    事訴訟法第238 條第1 項亦有明文。茲據告訴人甲○○於本
    院94年3 月25日審理時當庭撤回告訴（本院當日審判筆錄參
    照），惟因公訴人認此部分與上揭論罪科刑之事實，具有想
    像競合之裁判上一罪關係，本院爰不另為不受理之諭知，附
    此敘明。
據上論斷，應依刑事訴訟法第273 條之1 第1 項、第299 條第1
項前段，刑法第276 條第1 項、第62條前段、第74條第1 款，罰
金罰鍰提高標準條例第1 條前段，判決如主文。
本案經檢察官崔秉君到庭執行職務。
中　　華　　民　　國　　94　　年　　4 　　月　　29　　日
                      臺灣桃園地方法院交通法庭
                          法    官  丁 俊 成
以上正本證明與原本無異。
如不服本判決，應於判決送達後10日內向本院提出上訴狀 (應附
繕本)， 上訴於臺灣高等法院。
                          書記官    簡 慧 瑛
中　　華　　民　　國　　94　　年　　5 　　月　　2 　　日
附錄本案論罪科刑依據之法條：
刑法第276條：
因過失致人於死者，處二年以下有期徒刑、拘役或二千元以下罰
金。
從事業務之人，因業務上之過失犯前項之罪者，處五年以下有期
徒刑或拘役，得併科三千元以下罰金。
